【裁判字號】    99,易,3496
【裁判日期】    991230
【裁判案由】    妨害名譽
【裁判全文】
臺灣臺北地方法院刑事判決              99年度易字第3496號
公  訴  人  臺灣臺北地方法院檢察署檢察官
被      告  汪彩婷
上列被告因妨害名譽案件，經檢察官提起公訴（99年度偵字第
23512號），本院判決如下：
    主  文
汪彩婷散布文字，指摘足以毀損他人名譽之事，處拘役伍拾玖日
，如易科罰金，以新臺幣壹仟元折算壹日。
    事  實
一、汪彩婷任職於誠伸牙醫診所擔任牙醫助理，因與同事張文瑜
    、孟倍如、簡妍恩、何鳳儀相處不睦，汪彩婷竟意圖散布於
    眾，基於散布文字誹謗、公然侮辱之犯意，於民國99年8月
    19日下午11時24分許，在新北市○○區○○路三段189巷6弄
    12號2樓以網路連線上網後，在不特定人得以共見共聞之其
    部落格http://c6525tan.spaces.live.com/blog/內，撰寫
    發表如附件所示標題為「破機掰」之文章，以「女魔頭」、
    「女流氓」、「妳這ㄍ出來賣ㄉ」、「大爛貨」、「倒貼貨
    」、「骯髒貨」、「不要臉下賤王八蛋」、「狗東西雜碎」
    、「人賤嘴賤」等文字分別形容張文瑜、孟倍如、簡妍恩、
    何鳳儀，並指述張文瑜、何鳳儀男女關係混亂、簡妍恩家中
    情狀之不實事項，均足以貶抑張文瑜、孟倍如、簡妍恩、何
    鳳儀之人格，而毀損其等之名譽。
    恩，始悉上情。
二、案經張文瑜、孟倍如、簡妍恩、何鳳儀訴由臺北市政府警察
    局內湖分局報告臺灣臺北地方法院檢察署檢察官偵查起訴。
    理  由
甲、程序部分：
一、本件為刑事訴訟法第376條第1、2款所列案件，依同法第284
    條之1前段規定，由法官1人獨任審判，合先敘明。
二、(一)按被告以外之人於審判外之言詞或書面陳述，除法律有規
      定者外，不得作為證據。又被告以外之人於審判外之陳述
      ，雖不符前4條之規定，而經當事人於審判程序同意作為
      證據，法院審酌該言詞陳述或書面陳述作成時之情況，認
      為適當者，亦得為證據，刑事訴訟法第159條第1項、第
      159條之5第1項定有明文。
    (二)查告訴人張文瑜之警詢及檢察官訊問筆錄、孟倍如、簡妍
      恩、何鳳儀之檢察官訊問筆錄，為被告汪彩婷以外之人於
      審判外之言詞陳述，惟被告及檢察官於本院審理時同意作
      為證據，本院揆諸前開法條規定，並審酌前開言詞陳述作
      成時之情況，認為適當，自得作為證據，合先敘明。
乙、實體部分：
一、上開犯罪事實，業據被告於本院審理中坦承不諱，核與告訴
    人張文瑜警詢及檢察官訊問時、孟倍如、簡妍恩、何鳳儀於
    檢察官訊問指述情節相符，並有被告如附件部落格文章網頁
    影本資料1份附卷可憑，堪認被告自白與事實相符，本案事
    證明確，被告犯行堪以認定，應依法論科。
二、論罪科刑之理由：
    (一)查被告在不特定多數人得以點閱瀏覽之網路部落格上發表
      內容如附件所示之文章，而以內文侮辱張文瑜、孟倍如、
      簡妍恩、何鳳儀，並指摘足以毀損張文瑜、簡妍恩、何鳳
      儀名譽之不實之事。是核被告所為，係犯刑法第309條第
      1項公然侮辱人罪及同法第310條第2項意圖散布於眾，散
      布文字而指摘足以毀損名譽之事罪。
    (二)被告以一撰寫發表如附件部落格文章之行為，同時公然侮
      辱張文瑜、孟倍如、簡妍恩、何鳳儀，及同時加重誹謗張
      文瑜、簡妍恩、何鳳儀，係以一行為觸犯公然侮辱及加重
      誹謗等罪，應從一重之加重誹謗罪處斷。
    (三)爰審酌被告並無前科，有臺灣高等法院被告前案紀錄表1
      份在卷可稽，其與告訴人間因同在誠伸牙科診所擔任牙醫
      助理工作，因工作發生摩擦不快，被告竟不思理性解決，
      而在個人網路部落格上發表如附件所示之文章，極盡所能
      地侮辱告訴人等，並指摘不實之事，而貶損告訴人等名譽
      ，犯後雖坦白承認，惟尚未能獲得告訴人等之諒解，而迄
      未和解或為何賠償等犯罪之動機、目的、手段及造成之損
      害等一切情狀，量處如主文所示之刑，並諭知易科罰金之
      折算標準。
三、據上論斷，應依刑事訴訟法第284條之1、第299條第1項前段
    ，刑法第309條第1項、第310條第2項、第55條、第41條第1
    項前段，刑法施行法第1條之1，判決如主文。
本案經檢察官高維駿到庭執行職務
中    華    民    國    99    年    12    月    30    日
                  刑事第十三庭  法  官  李貞瑩
以上正本證明與原本無異。
如不服本判決應於收受送達後10日內向本院提出上訴書狀，並應
敘述具體理由；其未敘述上訴理由者，應於上訴期間屆滿後20日
內向本院補提理由書（均須按他造當事人之人數附繕）「切勿逕
送上級法院」。
                                書記官  陳鳳瀴
中    華    民    國    99    年    12    月    30    日
附錄本案論罪科刑法條
中華民國刑法第309條（公然侮辱罪）公然侮辱人者，處拘役或3
百元以下罰金。
以強暴犯前項之罪者，處 1 年以下有期徒刑、拘役或 5 百元以
下罰金。
中華民國刑法第310條（誹謗罪）
意圖散布於眾，而指摘或傳述足以毀損他人名譽之事者，為誹謗
罪，處 1 年以下有期徒刑、拘役或 5 百元以下罰金。
散布文字、圖畫犯前項之罪者，處 2 年以下有期徒刑、拘役或
1 千元以下罰金。
對於所誹謗之事，能證明其為真實者，不罰。但涉於私德而與公
共利益無關者，不在此限。
附件：
標題：破機掰
內文：
我ㄉ工作裡有很多破機掰…走ㄌ一些我不喜歡ㄉ人…
1.孟小姐…你這ㄍ女魔頭女流氓…所有ㄉ人都要看妳臉色做事…
  妳真自以為是內…不想跟妳翻臉而已…
2.張文瑜…妳這ㄍ出來賣ㄉ…還敢跟別人說妳也是經理…專門帶
  小姐ㄉ…我看你是到處被人家掰開大腿被人家幹ㄉㄅ…
  你現在ㄉ未婚夫知道妳是以前作這種生意ㄉ應該很得意ㄅ…床
  上功夫不用人家教就很會ㄉ…那你老公ㄉ爸媽可就不是囉…
  還什麼出國買LV…什麼CD…算ㄌㄅ你…浪費錢…拿去孤兒院救
  濟ㄅ…
3.何鳳儀…大爛貨…處處跟別人睡…什麼…根本是ㄍ倒貼貨…給
  男人睡假ㄉ…吃避孕藥不給人家錢ㄉ骯髒貨…都不怕B爛ㄛ…
  什麼心機…不借錢給你就是心機…就是心結…不要臉下賤ㄉ王
  八蛋…
4.簡妍恩…自以為是ㄉ狗東西雜碎…會打幾張表格了不起ㄚ…裝
  可憐ㄉ雜碎…你就是人賤嘴賤…你媽生你才會自殺…你罷才會
  跟人家跑…你外婆才會重病…跟人家學吃什麼素…算ㄌ吧你…
  還穿我ㄉ鞋子…我詛咒你腳爛…腳斷…
  你脖子開刀…你也開刀拿過甲狀腺嘛！那為什麼沒有同理心…
  別人請假看病…你說風涼話…我詛咒你得癌…我把我ㄉ部分都
  過給你…
  像你這種人罪孽深重…會有報應ㄉ…知道ㄇ？
  以上事情與人物純屬世實…不要懷疑…我每天都要面對這些…
  社會上總是有這樣子ㄉ人…拜類…人雜…要抓去勞改…
  每天給人幹三百次…ㄏㄏ…便宜ㄌ她們

司法院資訊處製作；財團法人民間司法改革基金會備份。
